Images des répertoires du notaire Jean Jacques Roquebert pour l'étude XVIII
Archives nationales de France
Images des répertoires du notaire Jean Jacques Roquebert pour l'étude XVIII
16 mars 1838 - 5 mai 1868
MC/RE/XVIII/28 - MC/RE/XVIII/32
Etude XVIII; Roquebert, Jean-Jacques
5 registres
Archives nationales de France
Minutes et répertoires: la loi 2008-696 du 15 juillet 2008 relative aux archives a fixé à 75 ans à compter de la date de l'acte, ou à 25 ans à compter de la date du décès de l'intéressé si ce délai est plus bref, le délai de communication des minutes et répertoires des notaires; ce délai est porté à 100 ans à compter de la date de l'acte si le document se rapporte à un mineur (code du Patrimoine, articles L213-2, 4e d et 5e).
Autres documents de l'étude (dossiers de clients, comptabilité...): s'agissant d'archives privées, ces documents sont communicables selon les modalités fixées par le déposant ou le donateur.
Certains documents ne sont pas accessibles sous leur forme originale en raison de leur mauvais état de conservation.
Registres entrés aux Archives nationales en 1971.
Images des répertoires de l’étude XVIII
Archives de l'étude XVIII
répertoire d'officier public ministériel
- Répertoire chronologique pour la période du 16 mars 1838 au 31 décembre 1839, 16 mars 1838 - 31 décembre 1839; MC/RE/XVIII/28; Le répertoire comporte 68 feuillets et fait partie d'un registre de 335 feuillets de papier manuscrit, hauteur 35 x largeur 25 cm, composé de 33 cahiers foliotés par les notaires. Le registre est en bon état.
  Registre folioté en 2003 (foliotation non visible à l'écran)
  Le registre contient aussi le répertoire du notaire Pierre François Poignant pour la période du 23 janvier 1832 au 14 mars 1838.
  Le répertoire contient les informations suivantes: 1. le n° de l'acte dans l'année; 2. date du jour; 3. nature de l'acte passé en brevet; 4. nature de l'acte passé en minute; 5. nom, prénom, domicile des parties, indication sur la situation et les prix des biens; 6. date d'enregistrement de l'acte; 7. droits d'enregistrement.
  Attention: seuls les actes passés en minute sont conservés; les actes mentionnés dans le répertoire comme passés en simple brevet (colonne 3) ne sont pas conservés par les notaires et ne sont donc pas versés au Minutier (ils sont remis aux clients).
  répertoire
  - Liste chronologique des actes pour la période du 16 mars au 31 décembre 1838, 16 mars - 31 décembre 1838; 268 r°-297 r°; 30 feuillets
  - Liste chronologique des actes pour la période du 2 janvier au 31 décembre 1839, 2 janvier - 31 décembre 1839; 297 v°-335 v°; 39 feuillets
- Répertoire chronologique pour la période du 2 janvier 1840 au 22 mai 1851, 2 janvier 1840 - 22 mai 1851; MC/RE/XVIII/29; Le répertoire comporte 452 feuillets et fait partie d'un registre de 462 feuillets de papier manuscrit, hauteur 35 x largeur 25 cm, composé de 46 cahiers foliotés par les notaires. Le registre est en bon état. A signaler: les feuillets 154, 296, 324, 331 sont déchirés en partie; le feuillet 461 est abîmé.
  Le registre contient aussi le répertoire du notaire Pierre François Poignant pour la période du 15 novembre 1831 au 21 janvier 1832.
  - Liste chronologique des actes pour la période du 2 janvier au 31 décembre 1840, 2 janvier - 31 décembre 1840; 11 r°-53 v°; 43 feuillets
    - du 2 janvier au 30 juin 1840, 2 janvier - 30 juin 1840; 11 r°-34 v°; 24 feuillets
    - du 1er juillet au 31 décembre 1840, 1er juillet - 31 décembre 1840; 34 v°-53 v°; 20 feuillets
  - Liste chronologique des actes pour la période du 2 janvier au 31 décembre 1841, 2 janvier - 31 décembre 1841; 53 v°-100 v°; 48 feuillets
    - du 2 janvier au 30 juin 1841, 2 janvier - 30 juin 1841; 53 v°-78 r°; 26 feuillets
    - du 1er juillet au 31 décembre 1841, 1er juillet - 31 décembre 1841; 78 r°-100 v°; 23 feuillets
  - Liste chronologique des actes pour la période du 3 janvier au 31 décembre 1842, 3 janvier - 31 décembre 1842; 100 v°-141 v°; 42 feuillets
  - Liste chronologique des actes pour la période du 2 janvier au 30 décembre 1843, 2 janvier - 30 décembre 1843; 141 v°-180 v°; 40 feuillets
  - Liste chronologique des actes pour la période du 2 janvier au 31 décembre 1844, 2 janvier - 31 décembre 1844; 180 v°-219 r°; 40 feuillets
  - Liste chronologique des actes pour la période du 2 janvier au 31 décembre 1845, 2 janvier - 31 décembre 1845; 219 r°-252 r°; 34 feuillets
  - Liste chronologique des actes pour la période du 2 janvier au 31 décembre 1846, 2 janvier - 31 décembre 1846; 252 v°-289 r°; 38 feuillets
  - Liste chronologique des actes pour la période du 2 janvier au 31 décembre 1847, 2 janvier - 31 décembre 1847; 289 r°-327 r°; 39 feuillets
  - Liste chronologique des actes pour la période du 3 janvier au 30 décembre 1848, 3 janvier - 30 décembre 1848; 327 r°-361 v°; 35 feuillets
  - Liste chronologique des actes pour la période du 2 janvier au 31 décembre 1849, 2 janvier - 31 décembre 1849; 362 r°-402 v°; 41 feuillets
  - Liste chronologique des actes pour la période du 2 janvier au 31 décembre 1850, 2 janvier - 31 décembre 1850; 402 v°-444 r°; 43 feuillets
  - Liste chronologique des actes pour la période du 1er janvier au 22 mai 1851, 1er janvier - 22 mai 1851; 444 r°-462 r°; 19 feuillets
- Répertoire chronologique pour la période du 22 mai 1851 au 3 mars 1860, 22 mai 1851 - 3 mars 1860; MC/RE/XVIII/30; Un registre de 422 feuillets de papier manuscrit, hauteur 35 x largeur 25 cm, composé de 42 cahiers foliotés par les notaires. Le registre est en bon état.
  - Liste chronologique des actes pour la période du 22 mai au 31 décembre 1851, 22 mai - 31 décembre 1851; 1 r°-25 r°; 25 feuillets
  - Liste chronologique des actes pour la période du 2 janvier au 31 décembre 1852, 2 janvier - 31 décembre 1852; 25 r°-77 r°; 53 feuillets
    - du 2 janvier au 30 juin 1852, 2 janvier - 30 juin 1852; 25 r°-53 v°; 29 feuillets
    - du 1er juillet au 31 décembre 1852, 1er juillet - 31 décembre 1852; 54 r°-78 r°; 25 feuillets
  - Liste chronologique des actes pour la période du 3 janvier au 31 décembre 1853, 3 janvier - 31 décembre 1853; 77 r°-120 r°; 43 feuillets
    - du 3 janvier au 30 juin 1853, 3 janvier - 30 juin 1853; 77 r°-100 r°; 24 feuillets
    - du 1er juillet au 31 décembre 1853, 1er juillet - 31 décembre 1853; 100 r°-120 r°; 21 feuillets
  - Liste chronologique des actes pour la période du 2 janvier au 31 décembre 1854, 2 janvier - 31 décembre 1854; 120 r°-152 v°; 33 feuillets
  - Liste chronologique des actes pour la période du 2 janvier au 31 décembre 1855, 2 janvier - 31 décembre 1855; 152 v°-185 v°; 34 feuillets
  - Liste chronologique des actes pour la période du 2 janvier au 31 décembre 1856, 2 janvier - 31 décembre 1856; 185 v°-245 v°; 61 feuillets
    - du 2 janvier au 30 juin 1856, 2 janvier - 30 juin 1856; 185 v°-217 v°; 33 feuillets
    - du 1er juillet au 31 décembre 1856, 1er juillet - 31 décembre 1856; 217 v°-245 v°; 29 feuillets
  - Liste chronologique des actes pour la période du 2 janvier au 31 décembre 1857, 2 janvier - 31 décembre 1857; 245 v°-302 v°; 58 feuillets
    - du 2 janvier au 30 juin 1857, 2 janvier - 30 juin 1857; 245 v°-277 r°; 33 feuillets
    - du 1er juillet au 31 décembre 1857, 1er juillet - 31 décembre 1857; 277 r°-302 v°; 26 feuillets
  - Liste chronologique des actes pour la période du 2 janvier au 31 décembre 1858, 2 janvier - 31 décembre 1858; 302 v°-360 v°; 59 feuillets
    - du 2 janvier au 30 juin 1858, 2 janvier - 30 juin 1858; 302 v°-334 r°; 33 feuillets
    - du 1er juillet au 31 décembre 1858, 1er juillet - 31 décembre 1858; 334 r°-360 v°; 27 feuillets
  - Liste chronologique des actes pour la période du 3 janvier au 31 décembre 1859, 3 janvier - 31 décembre 1859; 360 v°-411 v°; 52 feuillets
    - du 3 janvier au 30 juin 1859, 3 janvier - 30 juin 1859; 360 v°-387 v°; 28 feuillets
    - du 1er juillet au 31 décembre 1859, 1er juillet - 31 décembre 1859; 388 r°-411 v°; 24 feuillets
  - Liste chronologique des actes pour la période du 2 janvier au 3 mars 1860, 2 janvier - 3 mars 1860; 411 v°-422 v°; 12 feuillets
- Répertoire chronologique pour la période du 6 mars 1860 au 31 mai 1866, 6 mars 1860 - 31 mai 1866; MC/RE/XVIII/31; Un registre de 301 feuillets de papier manuscrit, hauteur 35 x largeur 25 cm, composé de 31 cahiers foliotés par les notaires. Le registre est en bon état.
  - Liste chronologique des actes pour la période du 6 mars au 31 décembre 1860, 6 mars - 31 décembre 1860; 1 r°-44 v°; 44 feuillets
    - du 6 mars au 30 juin 1860, 6 mars - 30 juin 1860; 1 r°-18 v°; 18 feuillets
    - du 1er juillet au 31 décembre 1860, 1er juillet - 31 décembre 1860; 19 r°-44 v°; 26 feuillets
  - Liste chronologique des actes pour la période du 2 janvier au 31 décembre 1861, 2 janvier - 31 décembre 1861; 44 v°-95 r°; 44 feuillets
    - du 2 janvier au 29 juin 1861, 2 janvier - 29 juin 1861; 44 v°-72 r°; 29 feuillets
    - du 1er juillet au 31 décembre 1861, 1er juillet - 31 décembre 1861; 72 v°-95 r°; 24 feuillets
  - Liste chronologique des actes pour la période du 2 janvier au 31 décembre 1862, 2 janvier - 31 décembre 1862; 95 r°-143 r°; 49 feuillets
    - du 2 janvier au 30 juin 1862, 2 janvier - 30 juin 1862; 95 r°-123 r°; 29 feuillets
    - du 1er juillet au 31 décembre 1862, 1er juillet - 31 décembre 1862; 123 r°-143 r°; 21 feuillets
  - Liste chronologique des actes pour la période du 2 janvier au 31 décembre 1863, 2 janvier - 31 décembre 1863; 143 r°-182 v°; 40 feuillets
  - Liste chronologique des actes pour la période du 2 janvier au 31 décembre 1864, 2 janvier - 31 décembre 1864; 182 v°-228 v°; 47 feuillets
    - du 2 janvier au 30 juin 1864, 2 janvier - 30 juin 1864; 182 v°-206 v°; 25 feuillets
    - du 1er juillet au 31 décembre 1864, 1er juillet - 31 décembre 1864; 206 v°-228 v°; 23 feuillets
  - Liste chronologique des actes pour la période du 2 janvier au 30 décembre 1865, 2 janvier - 30 décembre 1865; 228 v°-279 v°; 47 feuillets
    - du 2 janvier au 30 juin 1865, 2 janvier - 30 juin 1865; 228 v°-254 v°; 27 feuillets
    - du 1er juillet au 30 décembre 1865, 1er juillet - 30 décembre 1865; 254 v°-279 v°; 26 feuillets
  - Liste chronologique des actes pour la période du 2 janvier au 31 mai 1866, 2 janvier - 31 mai 1866; 280 r°-301 v°; 22 feuillets
- Répertoire chronologique pour la période du 1er juin 1866 au 5 mai 1868, 1er juin 1866 - 5 mai 1868; MC/RE/XVIII/32; Le répertoire comporte 97 feuillets et fait partie d'un registre de 300 feuillets de papier manuscrit, hauteur 35 x largeur 25 cm, composé de 30 cahiers foliotés par les notaires. Le registre est en bon état. A signaler: le feuillet 74 est déchiré en partie.
  Le registre contient aussi le répertoire du notaire Charles Paul Tollu pour la période du 6 mai 1868 au 11 décembre 1872.
  - Liste chronologique des actes pour la période du 1er juin au 31 décembre 1866, 1er juin - 31 décembre 1866; 1 r°-23 r°; 23 feuillets
  - Liste chronologique des actes pour la période du 2 janvier au 31 décembre 1867, 2 janvier - 31 décembre 1867; 23 r°-79 v°; 57 feuillets
    - du 2 janvier au 29 juin 1867, 2 janvier - 29 juin 1867; 23 r°-56 r°; 34 feuillets
    - du 1er juillet au 31 décembre 1867, 1er juillet - 31 décembre 1867; 56 r°-79 v°; 24 feuillets
  - Liste chronologique des actes pour la période du 2 janvier au 5 mai 1868, 2 janvier - 5 mai 1868; 79 v°-97 v°; 19 feuillets